【裁判字號】    97,上易,1275
【裁判日期】    970820
【裁判案由】    業務侵占
【裁判全文】
臺灣高等法院臺中分院刑事判決        97年度上易字第1275號
上  訴  人  臺灣臺中地方法院檢察署檢察官
被      告  己○○
            乙○○
            戊○○
上列上訴人因被告等業務侵占案件，不服臺灣臺中地方法院97年
度易字第871號中華民國 97年6月3日第一審判決（起訴案號：臺
灣臺中地方法院檢察署97年度偵字第1727號），提起上訴，本院
判決如下：
    主  文
原判決撤銷。
己○○所犯業務侵占罪之罪名及處罰，詳如附表一、二「所處之
刑」欄所示，應執行有期徒刑壹年肆月。扣案之乙炔切割頭壹支
沒收。
乙○○所犯業務侵占罪之罪名及處罰，詳如附表一、二「所處之
刑」欄所示，應執行有期徒刑壹年，緩刑肆年。扣案之乙炔切割
頭壹支沒收。
戊○○犯業務侵占罪之罪名及處罰，詳如附表一「所處之刑」欄
所示，應執行有期徒刑拾月，緩刑參年。扣案之乙炔切割頭壹支
沒收。
    犯罪事實
一、己○○前因偽造文書罪，經臺灣彰化地方法院以九十四年度
    彰簡字第一○三一號判處有期徒刑三月確定，於民國九十五
    年六月五日易科罰金執行完畢。己○○為翌舜工程行之負責
    人，乙○○、戊○○則為翌舜工程行之鋼筋架設工。緣新宏
    興營造股份有限公司（下稱新宏興公司）承作豐興鋼鐵股份
    有限公司（下稱豐興公司）之煉一工程三階基礎土木工程，
    翌舜工程行則向新宏興公司承作上開土木工程之鋼筋綁紮及
    組立工程。依新宏興公司與豐興公司之工程契約約定，上開
    工程為連工帶料工程，由豐興公司委由新宏興公司採購鋼筋
    ，豐興公司再以新宏興之採購價為支付款項，豐興公司與新
    宏興公司之工程契約約定，施工鋼筋餘料，係屬豐興公司所
    有（起訴書誤戴為新宏興所有）。詎己○○、乙○○、戊○○均明知工程施工鋼筋餘料需繳回，竟意圖為自己不法所有
    之犯意聯絡，於附表一所示之時間，分別在臺中縣后里鄉○○路七○二號之豐興公司廠房內，由乙○○、戊○○利用渠
    等於業務上持有如附表一所示數量鋼筋餘料之機會，易持有
    為所有之意思而侵占入己，並將該鋼筋餘料以乙炔分割後，
    以翌舜工程行所有之車牌號碼二Ｑ－六四○七號自小貨車載
    往臺中縣豐原市○○路之同發舊貨行變賣，得款如附表一所
    示之金額，全數交給己○○，己○○再將部分款項發給乙○○、戊○○二人。另己○○與乙○○復承上開意圖為自己不
    法所有之犯意聯絡，於附表二所示之時間，分別在上開豐興
    公司之廠房內，由乙○○利用其業務上持有如附表二所示數
    量鋼筋餘料之機會，易持有為所有之意思而侵占入己，並將
    該鋼筋餘料以乙炔分割後，載往上開同發舊貨行變賣，得款
    如附表二所示之金額，全數交給己○○，己○○再將部分款
    項交付予乙○○。嗣於九十六年十二月二十六日下午五時三
    十分許，乙○○、戊○○駕駛上開自小貨車搭載侵占所得之
    鋼筋餘料，準備自上開豐興公司之鋼鐵工廠離開之際，為該
    鋼鐵工廠大門警衛發覺而報警查獲。乙○○於附表一編號１
    至４及附表二之犯罪未被發覺前，戊○○於附表一編號１至
    ４之犯罪未被發覺前，分別向警員承認犯罪，自首並接受裁
    判。
 二、案經臺中縣警察局大甲分局報告臺灣臺中地方法院檢察署
     檢察官偵查起訴。
    理    由
一、按被告以外之人於審判外之陳述，雖不符刑事訴訟法第一百
    五十九條之一至第一百五十九條之四之規定，而經當事人於
    審判程序同意作為證據，法院審酌該言詞陳述或書面陳述作
    成時之情況，認為適當者，亦得為證據；當事人、代理人或
    辯護人於法院調查證據時，知有刑事訴訟法第一百五十九條
    第一項不得為證據之情形，而未於言詞辯論終結前聲明異議
    者，視為有前項之同意，刑事訴訟法第一百五十九條之一第
    二項、第一百五十九條之五，分別定有明文。查被害人丁○○、證人即同發舊貨行現場會計陳俞瑄於警詢中之陳述，被
    害人甲○○、庚○○及丁○○於原審準備程序中之陳述，被
    告三人在本院言詞辯論終結前，就證據能力方面均未聲明異
    議，本院審酌各該筆錄之製作，尚無違法取供情事或其他瑕
    疵，認為適當得作為證據使用，合先敘明。
二、上揭犯罪事實，業據被告己○○、乙○○、戊○○三人於本
    院審理時均坦承不諱，且查：
（一）證人即被害人庚○○於原審準備程序中陳稱：本件工程是
      豐興公司連工帶料委託新宏興公司承攬。新宏興公司負責
      施工，鋼筋部分是由豐興公司向新宏興公司購買。系爭工
      程契約書第四條所約定之總價款是連工帶料的金額，至於
      鋼筋的單價如契約附件牌價表所示，該工程鋼筋在施作前
      都要先經過豐興公司過磅，所以是由豐興公司向新宏興公
      司採購後再由新宏興公司施作。系爭工程鋼筋材料款在進
      場過磅時，豐興公司就依約定的牌價計算款項，所以鋼筋
      材料款獨立計價。施工後之鋼筋餘料歸豐興公司所有，只
      要進場的鋼筋就不能夠載出去等語（見原審九十七年四月
      十日準備程序筆錄）。證人即被害人甲○○於原審準備程
      序陳稱：「（問：系爭鋼筋的餘料歸何人所有？）契約有
      約定鋼筋餘料要交還給豐興公司。」等語（見原審九十七
      年四月十日準備程序筆錄）。此外新宏興公司與豐興公司
      之工程契約書第十九條第三款約定：「已領用或已借用之
      材料、機具、設備等，乙方（即新宏興公司）需妥善使用
      ，並負維護及保管之責，剩餘之材料，應悉數繳回甲方（
      即豐興公司）指定地點……。」同條第三款約定：「甲方
      供給之材料，如有遺失、被盜、毀損或由乙方浪費超用時
      ，乙方應依甲方材料之帳面價值另加百分之十賠償。」，
      有豐興鋼鐵股份有限公司工程契約書附於警卷可稽。由上
      開事證足證系爭工程之鋼筋餘料應為豐興公司所有之事實
      ，堪予認定。
（二）證人即同發舊貨行現場會計陳俞瑄於警詢中略證稱：於九
      十六年十月起共向翌舜工程行收購鋼筋共十一次，因為次
      數太多無法明確記得何時由何人販售，但己○○、乙○○
      、戊○○三人都有來賣過，乙○○、戊○○次數較多，己○○約只有一、二次，有時一個人來、有時二個人來、有
      時三個人一起來。詳細收購時間、鋼筋數量、金額如附表
      一（按九十六年十二月二十六日者除外）及附表二所載。
      他們是將鋼筋鐵條放在鐵製的大箱子內，然後以自小貨車
      車牌二Ｑ－六四○七號，載運至本行過磅販售等語（見證
      人九十六年十二月二十六日警詢筆錄）。
（三）被告乙○○於警詢中陳稱：警方於九十六年十二月二十六
      日十七時三十分許，在臺中縣后里鄉○○路七○二號豐興
      鋼鐵工廠大門前，所查獲之鋼筋鐵條是下午約三時許，在
      豐興鋼鐵工廠內東區營造工地取得，老闆己○○於昨日（
      即九十六年十二月二十六日）十五時許，在現場指示伊與
      戊○○將十二公尺長的鋼筋鐵條分割變賣後離開。伊與戊○○依己○○所指示，輪流用乙炔將鋼筋鐵條切割成一百
      三十公分，再與戊○○搬運到翌舜工程行所有自小貨車車
      號二Ｑ－六四○七號後車斗的鐵箱內藏放，依情況，趁管
      理員不注意時載出去賣。昨天十六時許戊○○開車載伊及
      贓物要出外變賣時被查獲。總共竊取鋼筋十二次，時間、
      數量及變賣所得如附表一、二所示，其中戊○○參予部分
      為如附表一所示之五次等語（見被告乙○○九十六年十二
      月二十七日警詢前後三次筆錄）。
（四）被告己○○以證人身分於原審結證稱：附表一所示之鋼筋
      餘料是伊叫被告乙○○、戊○○載去賣的，變賣所得三人
      一起分，伊拿的比較多，他們二人拿的比較少，實際金額
      記不得。附表二所示之七次鋼筋餘料是伊叫乙○○載去賣
      的，所得款項由二人一起分，伊拿的比較多，乙○○拿的
      比較少，實際金額不記得。這些鋼筋餘料是放在伊貨車的
      工具箱（高一百四十公分、寬與貨車寬度一樣，長約六十
      至七十公分）裡面，再用貨車載去賣。因為餘料大部分都
      比我們的箱子長，所以我們將餘料切割成工具箱可以放入
      的長度，再放進工具箱內載去賣。貨車上的工具箱有蓋子
      ，可以密封起來，從外觀沒有辦法看到箱子裡面的東西等
      語。又稱：「（審判長問：你叫被告乙○○、戊○○去搬
      鋼筋之前，有無對他們說明這不是你所有的鋼筋？）我沒
      有說明，他們都知道，外面的工地走到哪裡都是一樣，我
      們只是承包鋼筋綁紮工程，我沒有提供鋼筋原料，現在的
      鋼筋很貴，一般承包商都買不起。」等語（見原審九十七
      年五月二十日審理筆錄）。
（五）證人甲○○於原審結證稱：「系爭工程交給翌舜工程行處
      理，翌舜工程行並無提供鋼筋。（檢察官問：現場的工人
      是否知道鋼筋餘料要交還給公司？）現場工人很多，工地
      是在豐興公司裡面，四周圍都有圍牆，並有四個守衛管制
      進出，鋼筋餘料是要交還給豐興公司，工人不可以任意帶
      出。我們的下包都知道鋼筋餘料要交還給公司。因為我會
      跟下包的老闆清楚言明，本件我有向被告己○○說明。（
      檢察官問：有無向乙○○、戊○○說過鋼筋餘料要交還公
      司？）有，因為乙○○在翌舜公司待比較久，是己○○最
      直接的工人，我有直接跟乙○○說過，我沒有跟戊○○說
      過，因為他比較晚到。」等語（見原審九十七年五月二十
      日審理筆錄）。
（六）核被告三人所變賣之鋼筋餘料原本長度均較長，為掩人耳
      目，乃以乙炔將該鋼筋餘料切割為一百三十公分長度，以
      便於藏放於小貨車上之工具箱，且須趁豐興公司管理員不
      注意之際，始由該小貨車夾帶出廠。按依經驗法則判斷，
      被告乙○○、戊○○二人於以乙炔切割鋼筋餘料及以工具
      箱為掩飾之際，渠二人即足以判斷該鋼筋餘料非屬翌舜公
      司所有。又被告二人從事鋼筋綁紮工程已一段時間，對於
      現今鋼筋之價格高漲，應知之甚詳，且渠等為翌舜工程行
      之員工，翌舜工程行於系爭工程並未提供鋼料乙節亦知之
      甚詳，是該鋼筋餘料非屬翌舜公司所有，渠等實難委為不
      知。況該鋼筋餘料需繳回乙節，業經證人甲○○明白告知
      被告乙○○，而被告乙○○、戊○○二人均與被告己○○
      分得變賣鋼筋所得乙節，亦經被告己○○結證在卷，由上
      開各情均足證被告乙○○、戊○○二人明知渠等所變賣之
      鋼筋非屬被告己○○所有無誤。此外復有現場照片十八張
      、同發舊貨行秤量傳票十一張及贓物認領保管單、豐興公
      司原料檢收傳票、豐興公司工程契約、新宏興公司工程合
      約書、豐興公司原料檢收傳票、行車執照、協議書、豐興
      公司工程日報表、廠商會議紀錄單、工程契約書及附表、
      新宏興公司付款證明、簽呈、明細表、傳票明細查詢、請
      款數量計價表、鋼筋過磅數量統計表等在卷可證，並有乙
      炔一支扣案可參，足徵被告己○○、乙○○、戊○○三人
      於本院審理時之自白確與事實相符，堪予採信。本件事證
      明確，被告三人上開犯行堪予認定。
三、核被告己○○、乙○○、戊○○三人所為，係犯刑法第三百
    三十六條第二項之業務侵占罪。原起訴意旨雖認被告三人係
    犯刑法第三百二十條第一項之竊盜罪，惟原審蒞庭檢察官於
    原審九十七年四月二十四日準備程序期日，當庭將起訴法條
    變更為刑法第三百三十六條第二項之業務侵占罪，從而本件
    起訴尚無變更起訴法條問題（最高法院九十六年度台上字第
    四一七三號判決意旨參照），併此敘明。被告三人如附表一
    所為及被告己○○、乙○○如附表二所為間，各有犯意聯絡
    、行為分擔，應論以共同正犯。又按九十四年二月二日修正
    公布並於九十五年七月一日施行之刑法，基於刑罰公平原則
    之考量，杜絕僥倖之犯罪心理，並避免易致鼓勵犯罪之誤解
    ，已刪除第五十六條連續犯之規定。行為人反覆實行之犯罪
    行為茍係在刑法修正施行後者，因法律之修正已生阻斷連續
    犯之法律效果，除認應合於接續犯、繼續犯、集合犯等實質
    上一罪關係而以一罪論處外，基於一罪一罰之刑罰公平性，
    自應併合處罰。而所謂「接續犯」，係指以單一行為，經數
    個階段，持續侵害同一法益而言；如數行為於同時同地或密
    切接近之時地實施，侵害同一之法益，各行為之獨立性極為
    薄弱，依一般社會健全觀念，在時間差距上，難以強行分開
    ，在刑法評價上，以視為數個舉動之接續施行，合為包括之
    一行為予以評價，較為合理，則屬接續犯，而為包括之一罪
    ，此有最高法院七十年度台上字第二八九八號判例意旨可資
    參照。但並非其有在同一時點實行相同之行為，皆一律認為
    屬包括一罪之接續犯，仍須從行為人之主觀犯意，行為之時
    、空關係之密切度，且依社會通念，認屬包括之一罪為合理
    適當者，始足當之，否則仍應依實質競合予以併合處罰。本
    件被告己○○、乙○○、戊○○等三人於附表一所示之犯罪
    時間，共同將渠等於業務上持有如附表一所示數量鋼筋餘料
    侵占入己之五次犯行，另被告己○○、乙○○於附表二所示
    之時間，共同將渠等業務上持有如附表二所示數量鋼筋餘料
    侵占入己之七次犯行，犯罪行為時間均可明確區分，並非密
    接至無法切割。且被告乙○○、戊○○每一次利用渠等於業
    務上持有鋼筋餘料之機會，易持有為所有之意思而侵占入己
    後，隨即將該次侵占之鋼筋餘料以乙炔分割，並載去變賣，
    每次變賣所得款項先交給被告己○○，再由己○○將該次部
    分款項發給被告乙○○、戊○○，顯見每一次業務侵占之行
    為均是各自獨立可分之犯罪行為。是依據上開客觀情狀，實
    無從認為附表一、附表二所示之業務侵占犯行係一行為之接
    續進行，尚難認係接續犯。又業務侵占罪之本質上並不具有
    反覆、延續實行之集合犯特徵，亦無從以集合犯論以包括一
    罪。因此本件被告己○○、乙○○、戊○○三人所犯如附表
    一所示之五次業務侵占犯行及被告己○○、乙○○二人所犯
    如附表二所示之七次業務侵占犯行，均應各自獨立評價而予
    分論併罰。復查被告己○○前因偽造文書罪，經臺灣彰化地
    方法院以九十四年度彰簡字第一○三一號判處有期徒刑三月
    確定，於九十五年六月五日易科罰金執行完畢，於五年內再
    犯本件有期徒刑以上之罪為累犯，依刑法第四十七條第一項
    ，應加重其刑。另查被告乙○○於附表一編號１至４及附表
    二之犯罪未被發覺前，被告戊○○於附表一編號１至４之犯
    罪未被發覺前，分別向警員承認犯罪，自首並接受裁判等情
    ，有警員職務報告及其二人之警詢筆錄在卷可參，被告乙○○、戊○○二人對於上開未發覺之各罪分別自首而接受裁判
    ，爰各依刑法第六十二條前段之規定，減輕其刑。
四、原審以被告三人犯罪事證明確，予以論罪科刑，固非無見，
    惟查被告己○○、乙○○、戊○○三人所犯如附表一所示之
    五次業務侵占犯行及被告己○○、乙○○二人所犯如附表二
    所示之七次業務侵占犯行，應予分論併罰，原審認屬接續犯
    ，尚有未洽。又原審認被告三人成立業務侵占罪，然犯罪事
    實欄末三行及附表一、二仍記載「竊得、竊取」等字眼，容
    有未合。另原審判決未就被告乙○○、戊○○構成自首部分
    予以說明，亦有未當。檢察官上訴意旨指摘上開應分論併罰
    部分不當，為有理由。原審判決既有上述可議之處，即屬無
    可維持，自應由本院將原審判決撤銷改判。爰審酌被告己○○前有偽造文書前科，且為翌舜工程行之老闆，未能約束員
    工，甚至與被告乙○○、戊○○二人侵占渠等持有如附表一
    、二所示之鋼筋餘料，變賣供己花用，而被告乙○○、戊○○為員工，為一家溫飽，鋌而走險，被告己○○、乙○○二
    人所犯如附表一、二共十二件，被告戊○○所犯為如附表一
    所示共五件，被告己○○犯後坦承犯行，且與被害人達成和
    解，有協議書影本一份在卷可稽，被告乙○○、戊○○於原
    審否認犯行，於本院審理時坦承犯行之態度等一切情狀，各
    量處如附表一、二所示之刑，並定如主文第二、三、四項所
    示應執行之刑。末查被告乙○○、戊○○未曾因故意犯罪受
    有期徒刑以上刑之宣告，有臺灣高等法院被告前案紀錄表足
    參，其二人因一時失慮，致觸刑章，經此次科刑教訓，當知
    所警惕，而無再犯之虞，本件認對其二人所宣告之刑，以暫
    不執行為適當，故併予對被告乙○○宣告緩刑四年，對被告
    戊○○宣告緩刑三年，以啟自新。另扣案之乙炔一支為共犯
    即被告己○○所有，且供本件犯罪所用之物，爰依刑法第三
    十八條第一項第二款規定，宣告沒收。
據上論結，應依刑事訴訟法第三百六十九條第一項前段、第三百
六十四條、第二百九十九條第一項前段，刑法第二十八條、第三
百三十六條第二項、第四十七條第一項、第六十二條前段、第五
十一條第五款、第七十四條第一項第一款，第三十八條第一項第
二款，刑法施行法第一條之一，判決如主文。
本案經檢察官丙○○到庭執行職務。
中    華    民    國    97    年    8     月    20    日
          刑事第八庭    審判長法  官  羅  得  村
                              法  官  劉  榮  服
                              法  官  張  靜  琪
上列正本證明與原本無異。
不得上訴。
                              書記官  陳  俞  豪
中    華    民    國    97    年    8     月    20    日
附錄本案論罪科刑法條全文
刑法第三百三十六條第二項：
對於業務上所持有之物，犯前條第一項之罪者，處六月以上五年
以下有期徒刑，得併科三千元以下罰金。
附表一：
┌──┬────┬────┬────┬───┬──────────────────────┬──────┐
│編號│時間    │行為人  │侵占鋼筋│變賣得│所處之刑                                    │沒收之物    │
│    │        │        │數量（公│款（元│                                            │            │
│    │        │        │斤）    │）    │                                            │            │
├──┼────┼────┼────┼───┼──────────────────────┼──────┤
│1   │96年10月│己○○  │960     │10560 │己○○共同意圖為自己不法之所有，而侵占對於業│扣案乙炔切割│
│    │19日    │乙○○  │        │      │務上所持有之物，累犯，處有期徒刑柒月。      │頭壹支沒收。│
│    │        │戊○○  │        │      ├──────────────────────┼──────┤
│    │        │        │        │      │乙○○共同意圖為自己不法之所有，而侵占對於業│扣案乙炔切割│
│    │        │        │        │      │務上所持有之物，處有期徒刑伍月。            │頭壹支沒收。│
│    │        │        │        │      ├──────────────────────┼──────┤
│    │        │        │        │      │戊○○共同意圖為自己不法之所有，而侵占對於業│扣案乙炔切割│
│    │        │        │        │      │務上所持有之物，處有期徒刑伍月。            │頭壹支沒收。│
├──┼────┼────┼────┼───┼──────────────────────┼──────┤
│2   │96年10月│己○○  │1360    │14960 │己○○共同意圖為自己不法之所有，而侵占對於業│扣案乙炔切割│
│    │20日    │乙○○  │        │      │務上所持有之物，累犯，處有期徒刑柒月。      │頭壹支沒收。│
│    │        │戊○○  │        │      ├──────────────────────┼──────┤
│    │        │        │        │      │乙○○共同意圖為自己不法之所有，而侵占對於業│扣案乙炔切割│
│    │        │        │        │      │務上所持有之物，處有期徒刑伍月。            │頭壹支沒收。│
│    │        │        │        │      ├──────────────────────┼──────┤
│    │        │        │        │      │戊○○共同意圖為自己不法之所有，而侵占對於業│扣案乙炔切割│
│    │        │        │        │      │務上所持有之物，處有期徒刑伍月。            │頭壹支沒收。│
├──┼────┼────┼────┼───┼──────────────────────┼──────┤
│3   │96年10月│己○○  │1030    │11330 │己○○共同意圖為自己不法之所有，而侵占對於業│扣案乙炔切割│
│    │25日    │乙○○  │        │      │務上所持有之物，累犯，處有期徒刑柒月。      │頭壹支沒收。│
│    │        │戊○○  │        │      ├──────────────────────┼──────┤
│    │        │        │        │      │乙○○共同意圖為自己不法之所有，而侵占對於業│扣案乙炔切割│
│    │        │        │        │      │務上所持有之物，處有期徒刑伍月。            │頭壹支沒收。│
│    │        │        │        │      ├──────────────────────┼──────┤
│    │        │        │        │      │戊○○共同意圖為自己不法之所有，而侵占對於業│扣案乙炔切割│
│    │        │        │        │      │務上所持有之物，處有期徒刑伍月。            │頭壹支沒收。│
├──┼────┼────┼────┼───┼──────────────────────┼──────┤
│4   │96年12月│己○○  │1180    │13920 │己○○共同意圖為自己不法之所有，而侵占對於業│扣案乙炔切割│
│    │19日    │乙○○  │        │      │務上所持有之物，累犯，處有期徒刑柒月。      │頭壹支沒收。│
│    │        │戊○○  │        │      ├──────────────────────┼──────┤
│    │        │        │        │      │乙○○共同意圖為自己不法之所有，而侵占對於業│扣案乙炔切割│
│    │        │        │        │      │務上所持有之物，處有期徒刑伍月。            │頭壹支沒收。│
│    │        │        │        │      ├──────────────────────┼──────┤
│    │        │        │        │      │戊○○共同意圖為自己不法之所有，而侵占對於業│扣案乙炔切割│
│    │        │        │        │      │務上所持有之物，處有期徒刑伍月。            │頭壹支沒收。│
├──┼────┼────┼────┼───┼──────────────────────┼──────┤
│5   │96年12月│己○○  │1400    │0     │己○○共同意圖為自己不法之所有，而侵占對於業│扣案乙炔切割│
│    │26日    │乙○○  │        │      │務上所持有之物，累犯，處有期徒刑柒月。      │頭壹支沒收。│
│    │        │戊○○  │        │      ├──────────────────────┼──────┤
│    │        │        │        │      │乙○○共同意圖為自己不法之所有，而侵占對於業│扣案乙炔切割│
│    │        │        │        │      │務上所持有之物，處有期徒刑陸月。            │頭壹支沒收。│
│    │        │        │        │      ├──────────────────────┼──────┤
│    │        │        │        │      │戊○○共同意圖為自己不法之所有，而侵占對於業│扣案乙炔切割│
│    │        │        │        │      │務上所持有之物，處有期徒刑陸月。            │頭壹支沒收。│
└──┴────┴────┴────┴───┴──────────────────────┴──────┘
附表二：
┌──┬────┬────┬────┬───┬─────────────────────┬──────┐
│編號│時間    │行為人  │侵占鋼筋│變賣得│所處之刑                                  │沒收之物    │
│    │        │        │數量（公│款（元│                                          │            │
│    │        │        │斤）    │）    │                                          │            │
├──┼────┼────┼────┼───┼─────────────────────┼──────┤
│1   │96年10月│己○○  │1100    │12650 │己○○共同意圖為自己不法之所有，而侵占對於│扣案乙炔切割│
│    │10日    │乙○○  │        │      │業務上所持有之物，累犯，處有期徒刑柒月。  │頭壹支沒收。│
│    │        │        │        │      ├─────────────────────┼──────┤
│    │        │        │        │      │乙○○共同意圖為自己不法之所有，而侵占對於│扣案乙炔切割│
│    │        │        │        │      │業務上所持有之物，處有期徒刑伍月。        │頭壹支沒收。│
├──┼────┼────┼────┼───┼─────────────────────┼──────┤
│2   │96年11月│己○○  │1170    │12870 │己○○共同意圖為自己不法之所有，而侵占對於│扣案乙炔切割│
│    │23日    │乙○○  │        │      │業務上所持有之物，累犯，處有期徒刑柒月。  │頭壹支沒收。│
│    │        │        │        │      ├─────────────────────┼──────┤
│    │        │        │        │      │乙○○共同意圖為自己不法之所有，而侵占對於│扣案乙炔切割│
│    │        │        │        │      │業務上所持有之物，處有期徒刑伍月。        │頭壹支沒收。│
├──┼────┼────┼────┼───┼─────────────────────┼──────┤
│3   │96年12月│己○○  │1640    │18530 │己○○共同意圖為自己不法之所有，而侵占對於│扣案乙炔切割│
│    │13日    │乙○○  │        │      │業務上所持有之物，累犯，處有期徒刑柒月。  │頭壹支沒收。│
│    │        │        │        │      ├─────────────────────┼──────┤
│    │        │        │        │      │乙○○共同意圖為自己不法之所有，而侵占對於│扣案乙炔切割│
│    │        │        │        │      │業務上所持有之物，處有期徒刑伍月。        │頭壹支沒收。│
├──┼────┼────┼────┼───┼─────────────────────┼──────┤
│4   │96年12月│己○○  │1480    │16720 │己○○共同意圖為自己不法之所有，而侵占對於│扣案乙炔切割│
│    │14日    │乙○○  │        │      │業務上所持有之物，累犯，處有期徒刑柒月。  │頭壹支沒收。│
│    │        │        │        │      ├─────────────────────┼──────┤
│    │        │        │        │      │乙○○共同意圖為自己不法之所有，而侵占對於│扣案乙炔切割│
│    │        │        │        │      │業務上所持有之物，處有期徒刑伍月。        │頭壹支沒收。│
├──┼────┼────┼────┼───┼─────────────────────┼──────┤
│5   │96年12月│己○○  │790     │9100  │己○○共同意圖為自己不法之所有，而侵占對於│扣案乙炔切割│
│    │17日    │乙○○  │        │      │業務上所持有之物，累犯，處有期徒刑柒月。  │頭壹支沒收。│
│    │        │        │        │      ├─────────────────────┼──────┤
│    │        │        │        │      │乙○○共同意圖為自己不法之所有，而侵占對於│扣案乙炔切割│
│    │        │        │        │      │業務上所持有之物，處有期徒刑伍月。        │頭壹支沒收。│
├──┼────┼────┼────┼───┼─────────────────────┼──────┤
│6   │96年12月│己○○  │1210    │14520 │己○○共同意圖為自己不法之所有，而侵占對於│扣案乙炔切割│
│    │21日    │乙○○  │        │      │業務上所持有之物，累犯，處有期徒刑柒月。  │頭壹支沒收。│
│    │        │        │        │      ├─────────────────────┼──────┤
│    │        │        │        │      │乙○○共同意圖為自己不法之所有，而侵占對於│扣案乙炔切割│
│    │        │        │        │      │業務上所持有之物，處有期徒刑伍月。        │頭壹支沒收。│
├──┼────┼────┼────┼───┼─────────────────────┼──────┤
│7   │96年12月│己○○  │1360    │16320 │己○○共同意圖為自己不法之所有，而侵占對於│扣案乙炔切割│
│    │22日    │乙○○  │        │      │業務上所持有之物，累犯，處有期徒刑柒月。  │頭壹支沒收。│
│    │        │        │        │      ├─────────────────────┼──────┤
│    │        │        │        │      │乙○○共同意圖為自己不法之所有，而侵占對於│扣案乙炔切割│
│    │        │        │        │      │業務上所持有之物，處有期徒刑伍月。        │頭壹支沒收。│
└──┴────┴────┴────┴───┴─────────────────────┴──────┘


司法院資訊處製作；財團法人民間司法改革基金會備份。
